【裁判字號】    96,訴,554
【裁判日期】    970123
【裁判案由】    違反槍砲彈藥刀械管制條例
【裁判全文】
臺灣雲林地方法院刑事判決               96年度訴字第554號
公  訴  人  臺灣雲林地方法院檢察署檢察官
被      告  甲○○
上列被告因違反槍砲彈藥刀械管制條例案件，經檢察官提起公訴
（96年度偵字第2937號），本院判決如下：
    主  文
甲○○未經許可持有子彈，處有期徒刑伍月，如易科罰金，以新
臺幣壹仟元折算壹日，併科罰金新臺幣萬元，如易服勞役，以
新臺幣壹仟元折算壹日；扣案之制式霰彈壹顆沒收之。
    事  實
一、甲○○明知霰彈係屬槍砲彈藥刀械管制條例所列管之違禁物
    ，非經主管機關許可，不得持有，竟自不詳時間起取得具有
    殺傷力之12 GAUGE制式霰彈兩顆，而未經許可而持有之。嗣
    於民國96年5 月30日上午8 時30分許，為警持搜索票在雲林
    縣斗六市○○○路164 號住處2 樓房間內之衣櫃抽屜查獲，
    並扣得該制式霰彈2 顆及包藏該霰彈之襪子1 只。
二、案經內政部警政署臺中港務警察局移送臺灣雲林地方法院檢
    察署檢察官偵查起訴。
    理  由
一、按被告以外之人於審判外之言詞或書面陳述，除法律有規定
    者外，不得作為證據，刑事訴訟法第159 條第1 項定有明文
    。惟同法第159 條之5 規定：被告以外之人於審判外之陳述
    ，雖不符前4 條之規定，而經當事人於審判程序同意作為證
    據，法院審酌該言詞陳述或書面陳述作成時之情況，認為適
    當者，亦得為證據；當事人、代理人或辯護人於法院調查證
    據時，知有第159 條第1 項不得為證據之情形，而未於言詞
    辯論終結前聲明異議者，視為有前項之同意。本件檢察官所
    提出之證據方法，被告同意為證據使用，且於言詞辯論終結
    前，均未聲明異議，本院審酌該等證據作成時之情況，認為
    適當，均認有證據能力。
二、被告甲○○為無罪之答辯。其答辯意旨略謂：其於96年2 月
    間，才自住處3 樓搬至該2 樓房間居住，一直使用房間內之
    新衣櫃，不知舊衣櫃抽屜內有霰彈，且其間曾有綽號「阿榮
    」、「阿牛」等友人至其家中賭博，當時該房間為客房，故
    有可能是朋友所置放。經查：警察持搜索票在被告居住之2
    樓房間衣櫃抽屜裡查獲制式霰彈2 顆及包藏該霰彈之棉襪1
    只，為被告所不否認，並有該霰彈2 顆扣案可稽，該房間既
    然是被告在使用，又是被人檢舉下始為員警查獲，則最有可
    能在房間衣櫃抽屜裡放置霰彈者，應該是被告。該霰彈是由
    棉襪包住，顯然是故意隱藏，經本院勘驗搜索錄影光碟，該
    衣櫃內尚有置放衣物，並非未使用狀態，被告所稱未使用該
    衣櫃一事，不得證實，而且打開衣櫃抽屜，明顯可以看到置
    放霰彈之棉襪，被告使用該房間多時，自不可能未發現該棉
    襪，且所辯稱之從96年2 月間，才自住處3 樓搬至該2 樓房
    間居住一事，亦無證據證明，況且被告將置於霰彈一事推由
    綽號「阿榮」、「阿牛」等友人承擔，也不能提供該等之人
    姓名、住址俾使本院調查，顯然虛妄，所以該霰彈應該是被
    告所持有置放者無誤。扣案之霰彈2 顆，經送內政部警政署
    刑事警察局鑑定，確屬於12GA UGE制式霰彈，採樣1 顆試射
    ，可擊發，具殺傷力，有該局96年6 月26日刑鑑字第096008
    3576號槍彈鑑定書1 紙在卷可證，被告持有霰彈，事證明確
    ，可以認定，應依法論罪科刑。
三、核被告所為，係犯槍砲彈藥刀械管制條例第12條第4 項未經
    許可持有子彈罪。爰審酌被告僅持有霰彈2 顆，尚未持以危
    害社會，其惡性並非重大，並審酌其前科素行、家庭環境、
    教育程度，檢察官之求刑及被告犯罪後依然否認之態度等一
    切情狀，量處如主文所示，並分別諭知易科罰金、易服勞役
    之折算標準。扣案之子彈2 顆，其中於送驗時已試射1 顆，
    其彈頭與彈殼已經分離，認不屬於違禁物，其餘1 顆係違禁
    物，爰依法宣告沒收之。至於扣案之棉襪1 只，與被告持有
    子彈無直接關聯，也不能證明為被告所有，爰不宣告沒收之
    ，附此敘明。
據上論斷，應依刑事訴訟法第299 條第1 項前段、刑法第11條前
段、第41條第1 項前段、第42條第3 項、第38條第1 項第1 款，
槍砲彈藥刀械管制條例第12條第4 項，判決如主文。
本案經檢察官董和平到庭執行職務。
中    華    民    國    97    年    1     月    23    日
                  刑事第四庭  審判長法  官  吳福森
                                    法  官  李淑惠
                                    法  官  曾鴻文
以上正本證明與原本無異。
如不服本判決，應於判決收受後10日內，向本院提出上訴狀（須
附繕本）。
                                    書記官  陳姵君
中    華    民    國    97    年    1     月    23    日
附錄本案論罪科刑法條全文：
槍砲彈藥刀械管制條例第12條第4 項：
未經許可，持有、寄藏或意圖販賣而陳列子彈者，處五年以下有
期徒刑，併科新臺幣三百萬元以下罰金。


司法院資訊處製作；財團法人民間司法改革基金會備份。
